# 关于使用权资产减值

提问人：jj1991zy 时间：2020-12-27 09:51:00
请教各位老师：
公司租赁了直营店店铺，受疫情影响预计直营店店铺会亏损，未来五年可能都不能带来收益。请问公司可以直接将直营店店铺这项使用权资产作为最小的资产组进行减值测试吗？还是说要将这个直营店整个会计核算主体作为资产组进行减值？如果可以对使用权资产进行减值测试，在计算预计未来现金流量的时候，该怎样去估计该项使用权资产带来的现金流入及流出？

回答人：chenyiwei
将这个直营店整个会计核算主体作为资产组进行减值。使用权资产本身不会直接带来未来现金流入，所以要以资产组为单位进行减值测试。